【裁判字號】    98,聲,3124
【裁判日期】    980820
【裁判案由】    定應執行之刑
【裁判全文】
臺灣桃園地方法院刑事裁定              98年度聲字第3124號
聲  請  人  臺灣桃園地方法院檢察署檢察官
受  刑  人  甲○
上列聲請人因受刑人數罪併罰有二裁判以上，聲請定其應執行之
刑（98年度執聲字第1779號），本院裁定如下：
    主  文
甲○所犯如附表所示之罪所處之刑，應執行有期徒刑陸月，如易
科罰金，以銀元佰元即新臺幣玖佰元折算壹日。
    理  由
一、聲請意旨略以：受刑人甲○因犯妨害自由等案件，先後經判
    決確定如附表所示，應依刑法第53條、第51條第5 款規定，
    定其應執行之刑，爰依刑事訴訟法第477 條第1 項聲請裁定
    等語。
二、本件受刑人甲○於附表所示時間因犯妨害自由等罪，經本院
    先後判處如附表所示之刑確定在案，有各該刑事判決書及臺
    灣高等法院被告前案紀錄表在卷可稽。茲因附表1 所示之罪
    ，其確定日期為民國97年4 月24日，而附表編號2 所示之罪
    ，其犯罪日期又在97年4 月24日以前，符合數罪併罰之規定
    ，自應合併定其應執行刑之刑。聲請人就受刑人所犯如附表
    所示之罪，聲請定其應執行之刑，確屬正當，應予准許。
三、按數罪併罰，有二裁判以上者，依刑法第51條規定，定其應
    執行刑，同法第53條定有明文。又94年2 月2 日修正公布，
    自95年7 月1 日起施行之刑法第2 條第1 項規定：「行為後
    法律有變更者，適用行為時之法律。但行為後之法律有利於
    行為人者，適用最有利於行為人之法律」。而依刑法第51條
    定應執行刑時，裁判確定前犯數罪，其中一罪在新法施行前
    者，亦應為新舊法比較（最高法院95年5 月23日第8 次刑事
    庭會議決議參照）。經查，本件受刑人所犯如附表所示2 罪
    ，其中編號1 之罪，其犯罪時間在上開刑法修正施行前，至
    編號2 至4 之罪，犯罪時間則在刑法修正施行後，聲請人聲
    請就該2 罪定其應執行刑，依照前開說明，自應為新舊法之
    比較適用，合先敘明。而查：
(一)、本件受刑人於修正刑法施行前犯附表編號1 之罪時，依修正
    前刑法第51條第5 款規定：「宣告多數有期徒刑者，於各刑
    中之最長期以上，各刑合併之刑期以下，定其刑期；但不得
    逾20年。」；修正後刑法第51條第5 款則規定：「宣告多數
    有期徒刑者，於各刑中之最長期以上，各刑合併之刑期以下
    ，定其刑期；但不得逾30年」，經新舊法比較結果，修正後
    刑法並非較有利於行為人，依刑法第2 條第1 項前段之規定
    ，仍應依修正前刑法第51條第5 款規定，定其應執行之刑。
(二)、其次，本件受刑人於修正刑法施行前犯附表編號1 之罪，依
    其行為時修正前刑法第41條第1 項前段規定：「犯最重本刑
    為5 年以下有期徒刑以下之刑之罪，而受6 個月以下有期徒
    刑或拘役之宣告，因身體、教育、職業、家庭之關係或其他
    正當事由，執行顯有困難者，得以1 元以上3 元以下折算1
    日，易科罰金。」，上開易科罰金折算標準，並依行為時之
    罰金罰鍰提高標準條例第2 條前段（現已刪除，下稱修正前
    罰金罰鍰提高標準條例第2 條）規定，就其原定數額提高為
    100 倍折算1 日，則被告行為時之易科罰金折算標準，應以
    銀元100 元以上300 元以下折算1 日，經折算為新臺幣後，
    應以新臺幣300 元以上900 元以下折算1 日。惟修正後刑法
    第41條第1 項前段則規定：「犯最重本刑為5 年以下有期徒
    刑以下之刑之罪，而受6 個月以下有期徒刑或拘役之宣告者
    ，得以新臺幣1 千元、2 千元或3 千元折算1 日，易科罰金
    。」，比較修正前後之易科罰金折算標準，以適用修正前刑
    法第41條第1 項之前段之規定，並同時引用修正前罰金罰鍰
    提高標準條例第2 條之規定，較有利於本件受刑人，亦即就
    附表編號1 之罪，仍應以銀元3 百元即新臺幣9 百元折算1
    日為易刑之標準。
(三)、再查，受刑人行為後，刑法第41條第2 項規定亦經修正變更
    。而95年7 月1 日施行之刑法施行法第3 條之1 第3 項規定
    ：「於94年1 月7 日刑法修正施行前犯併合處罰數罪之一罪
    ，且該數罪均符合第41條第1 項得易科罰金之規定，適用90
    年1 月4 日修正之刑法第41條第2 項規定。」本件受刑人於
    前開刑法修正施行前，犯如附表所示得易科罰金之罪，依照
    上開規定，仍適用修正前刑法第41條第2 項規定。
四、又按數罪併罰有二以上裁判，於合併定執行刑時，如就易刑
    標準數判決有所不同時，依最高法院72年度第9 次刑事庭會
    議決議，應為受刑人之利益，而擇有利於受刑人之折算標準
    適用之。本件受刑人所犯附表編號1 之罪之易刑標準，與附
    表編號2 所示之罪之易刑標準並不相同，揆諸前開說明，自
    應為有利於受刑人之利益，而擇銀元3 百元即新臺幣9 百元
    折算1 日為定應執行刑後之易科罰金折算標準。
五、綜上，本院審核全案卷證，認本件聲請於法相符，應予准許
    ，爰依修正前刑法第51條第5 款之規定，就附表所示之罪定
    其應執行刑，並依修正前刑法第41條第1 項前段及修正前罰
    金罰鍰提高標準條例第2 條之規定，諭知易科罰金之折算標
    準。
爰依刑事訴訟法第477 條第1 項，刑法第2 條第1 項前段、第53
條，修正前刑法第51條第5 款、第41條第1 項前段、第2 項，刑
法施行法第3 條之1 第3 項，95年7 月1 日修正施行前罰金罰鍰
提高標準條例第2 條，現行法規所定貨幣單位折算新臺幣條例第
2 條，裁定如主文。
中    華    民    國    98    年    8     月    20    日
                  刑事第八庭    法  官    呂綺珍
附表：
┌────────┬────────────┬────────────┐
│ 編         號  │          1             │            2           │
├────────┼────────────┼────────────┤
│ 罪         名  │妨害自由                │毒品危害防制條例        │
├────────┼────────────┼────────────┤
│ 宣    告    刑 │有期徒刑4 月，如易科罰金│有期徒刑6月             │
│                │，以銀元300 元折算1 日，│                        │
│                │減為有期徒刑2 月，如易科│                        │
│                │罰金，以銀元300元折算1日│                        │
├────────┼────────────┼────────────┤
│ 犯  罪  日  期 │94年8月3日              │96年11月19日            │
├──┬─────┼────────────┼────────────┤
│ 偵 │ 機    關 │桃園地方法院檢察署      │桃園地方法院檢察署      │
│    ├─────┼────────────┼────────────┤
│ 查 │ 案    號 │95年度偵字第3570號      │96年度毒偵字第6500號    │
├──┼─────┼────────────┼────────────┤
│ 最 │ 法    院 │臺灣桃園地方法院        │臺灣桃園地方法院        │
│ 後 ├─────┼────────────┼────────────┤
│ 事 │ 案    號 │95年度壢簡字第1809號    │97年度審易字第320號     │
│ 實 ├─────┼────────────┼────────────┤
│ 審 │ 判決日期 │95年12月29日            │97年8月8日              │
├──┼─────┼────────────┼────────────┤
│ 確 │ 法    院 │同上                    │同上                    │
│ 定 ├─────┼────────────┼────────────┤
│ 判 │ 案    號 │同上                    │同上                    │
│ 決 ├─────┼────────────┼────────────┤
│    │ 確定日期 │97年4月24日             │97年9月1日              │
├──┴─────┼────────────┼────────────┤
│ 備          註 │桃園地方法院檢察署97年度│桃園地方法院檢察署97年度│
│                │執字第7295號            │執字第13554號           │
└────────┴────────────┴────────────┘
以上正本證明與原本無異。
如不服本裁定，應於送達後5 日內，向本院提出抗告狀。
                                書記官    范升福
中    華    民    國    98    年    8     月    20    日


司法院資訊處製作；財團法人民間司法改革基金會備份。
